【裁判字號】    99,交簡上,48
【裁判日期】    990430
【裁判案由】    公共危險
【裁判全文】
臺灣臺北地方法院刑事判決            99年度交簡上字第48號
上  訴  人
即  被  告  乙○○
上列上訴人即被告因公共危險案件，不服本院98年度北交簡字第
1155號，中華民國99年1月14日所為第一審簡易判決（聲請簡易
判決處刑案號：臺灣臺北地方法院檢察署98年度調偵字第605號
）提起上訴，本院管轄之第二審合議庭判決如下：
    主    文
原判決撤銷。
乙○○因過失傷害人，處拘役拾日，如易科罰金，以新臺幣壹
仟元折算壹日。
    事    實
一、乙○○於民國97年10月11日上午10時許，在臺北市內湖區其
    友人綽號「中風」住處飲用酒類後，反應遲緩，已達不能安
    全駕駛動力交通工具之狀態後，其明知飲用酒類後吐氣所含
    酒精濃度超過每公升0.25毫克以上者不得駕車，竟於同日上
    午11時許，駕駛車號QD5-806號重機車離去（其所犯酒後駕
    車違反公共危險罪部分，另由本院以97年度交易字第663號
    判決判處有期徒刑6月，如易科罰金，以新台幣1000元折算1
    日，乙○○不服提起上訴，經臺灣高等法院於98年5月27日
    以98年度交上易字第30號判決駁回其上訴確定。），嗣於同
    日上午11時55分許，行經臺北市松山區麥帥一橋時，本應注
    意汽車駕駛人超車時，應保持適當之間隔，並隨時採取必要
    之安全措施，而依當時之天候路面狀態、照明、視距等一切
    情狀，並無不能注意之情事，詎乙○○竟因飲酒致其注意力
    、判斷力、操控車輛之能力均劣於平時未飲酒時之狀況且應
    變能力較普通人為低，因而於行經上開路段時疏未保持適當
    之間隔，其機車右手把撞擊由甲○○駕駛之重機車（車號：
    CXQ- 529號）左手把，造成雙方人車倒地，致甲○○因此受
    有右足及下肢深部撕裂傷合併皮膚壞死、雙側上肢及左膝多
    處擦傷、左肩挫傷合併肌腱炎之傷害，乙○○於車禍肇事後
    ，犯罪未被發覺前，向前往處理車禍之警員坦承肇事，自首
    犯罪並接受裁判，並經警方將乙○○送請國軍松山總醫院抽
    血檢測結果，其血液中含有酒精濃度312.27MG/DL（經換算
    結果其呼氣酒精濃度為每公升1.56毫克）。
二、案經甲○○訴由臺北市政府警察局松山分局報請臺灣臺北地
    方法院檢察署檢察官偵查起訴。
    理    由
一、認定犯罪事實所根據的證據及理由：
（一）被告乙○○於本院審理中自白前揭犯罪事實等語明確（見
      99年度交簡上字第48號卷第140頁背面）。
（二）證人即告訴人甲○○於警詢、偵查時證述被告於上開時、
      地，駕駛上開輕型機車肇事致其受傷之過程明確（見98年
      度偵字第5325號卷第8頁以下、第45頁以下）。
（三）復有國軍松山總醫院一般生化檢驗報告單乙份、臺北市政
      府警察局舉發違反道路交通管理事件通知單影本、道路交
      通事故調查報告表(一)(二)、道路交通事故現場圖、道路交通
      事故補充資料表影本、道路交通事故初步分析研判表、車
      籍查詢表影本各乙份、臺北市○○○○○道路交通事故檢
      測委託書、現場照片20幀、被害人傷勢照片4張附卷可稽
      （見98年度偵字第5325號卷第23、24、28至31頁、39至41
      頁、第56頁至63頁）。
（四）又被告乙○○於前開時、地，酒後駕駛車號QD5-806重機
      車因疏未注意車前狀況致於行經上開路段時撞傷告訴人甲
      ○○，造成其受有右足及下肢深部撕裂傷合併皮膚壞死、
      雙側上肢及左膝多處擦傷、左肩挫傷合併肌腱炎之傷害，
      除據告訴人甲○○指訴在卷外，復有告訴人甲○○之國軍
      松山醫院附設民眾診療服務處診斷證明書附卷可參（見98
      年度偵字第5325號卷第17頁）。
（五）按汽車超車時，前行車減速靠邊或以手勢或亮右方向燈表
      示允讓後，後行車始得超越。超越時應顯示左方向燈並於
      前車左側保持半公尺以上之間隔超過，行至安全距離後，
      再顯示右方向燈駛入原行路線；汽車駕駛人飲酒後吐氣所
      含酒精成份超過每公升0.25毫克以上者，不得駕車，分別
      為道路交通安全規則第101條第1項第5款、第114條第2項
      所明文規定，被告乙○○使用道路，自應知悉前開規定，
      並有遵守之義務，而依本件肇事當時之天候為晴、有日間
      自然光線、路面乾燥，路面鋪裝柏油且無缺陷、視距良好
      等一切情狀，有上開道路交通事故調查報告表及現場照片
      在卷可參，足見被告乙○○肇事當時並無不能注意之情事
      存在，詎被告乙○○竟於酒後駕車而於前述時、地，途經
      上述路段時，超車時復疏未注意保持安全間隔，再因酒精
      影響其注意力，致發生本件車禍，可見被告乙○○就本件
      車禍之發生有過失至為明確，被告之過失行為與告訴人所
      受傷之結果間復具有相當因果關係。
（六）綜上，被告之自白核與事實相符，應堪採信。本案事證已
      臻明確，被告前揭犯行洵堪認定。
二、論罪科刑的理由：
（一）核被告乙○○所為，係犯刑法第284條第1項前段之過失傷
      害罪。又被告乙○○於飲酒駕車肇事，因而造成告訴人甲
      ○○受傷，致須負刑事責任，應依道路交通管理處罰條例
      第86條第1項之規定，就被告乙○○所犯上開過失傷害罪
      部分，加重其刑。又被告乙○○於肇事後，在有偵查犯罪
      職權之公務員知悉前，即向到達事故現場處理之警員坦承
      其肇事，自首而接受裁判等情，此有臺北市○○○○○道
      路交通事故肇事人自首情形紀錄表附卷可稽（見98年度偵
      字第5325號卷第27頁），爰依刑法第62條前段之規定減輕
      其刑，並依法先加後減之。
（二）原審認定被告犯刑法第284條第1項之過失傷害罪，固非無
      見，惟查，被告合於自首規定，原審未予審酌，且被告於
      本院審理時已與告訴人達成和解，有和解書在卷可稽（見
      本院卷第137頁），原審亦未及審酌。被告上訴指摘原判
      決未及審酌其與告訴人已和解，為有理由，應由本院予以
      撤銷改判。爰審酌被告酒後肇事，致告訴人受有事實欄所
      示之傷害，且其傷勢非輕，惟其已與告訴人達成和解，且
      犯後坦承犯行，併參酌被告患有嚴重憂鬱症與酒精依賴，
      此有國防醫學院三軍總醫院附設民眾診療服務處診斷證明
      書附卷可稽（見99年度交簡上字第48號卷第7、8頁），暨
      其素行、生活狀況、智識程度、犯罪之動機、目的、手段
      等一切情狀，爰量處如主文所示之刑，並諭知易科罰金之
      折算標準。
三、又原聲請簡易判決處刑意旨，就被告乙○○本案所為酒後肇
    事之行為，涉嫌刑法第185條之3服用酒類不能安全駕駛動力
    交通工具而駕駛之犯行予以起訴部分，與前開論罪科刑部分
    為不同之二罪，且經原審於判決中載明：「該部分已經臺灣
    高等法院98年度交上字第30號判決確定，有該判決資料在卷
    可稽，且與本件無何裁判上一罪關係，應依通常程序另為免
    訴之判決，併此敘明。」，是此部分自非原審判決即上訴範
    疇，併此敘明。
四、適用之法律：刑事訴訟法第455條之1第1項、第3項、第369
    條第1項前段、第364條、第299條第1項前段，刑法第284條
    第1項前段、第62條、第41條第1項前段，道路交通管理處罰
    條例第86條第1項，刑法施行法第1條之1第1項、第2項前段
    ，判決如主文。
本案經檢察官蘇維達到庭執行職務。
中    華    民    國    99    年    4    月     30    日
                  刑事十一庭  審判長法  官  劉方慈
                                    法  官  黃紹紘
                                    法  官  顧正德
上正本證明與原本無異。
不得上訴。
                                    書記官  郭錦賢
中    華    民    國    99    年    5     月    3     日
中華民國刑法第284條
（過失傷害罪）
因過失傷害人者，處 6 月以下有期徒刑、拘役或 5 百元以下罰
金，致重傷者，處 1 年以下有期徒刑、拘役或 5 百元以下罰金
。
從事業務之人，因業務上之過失傷害人者，處 1 年以下有期徒
刑、拘役或 1 千元以下罰金，致重傷者，處 3 年以下有期徒刑
、拘役或 2 千元以下罰金。

司法院資訊處製作；財團法人民間司法改革基金會備份。
